【裁判字號】    96,上易,2543
【裁判日期】    970130
【裁判案由】    竊盜等
【裁判全文】
臺灣高等法院刑事判決                96年度上易字第2543號
上  訴  人
即  被  告  庚○○
上列上訴人因竊盜等案件，不服臺灣宜蘭地方法院96年度易字第
246號，中華民國96年8月16日第一審判決（起訴案號：臺灣宜蘭
地方法院檢察署96年度偵字第1433、1859、2014號），提起上訴
，本院判決如下：
    主  文
原判決關於庚○○竊盜暨定應執行刑部分均撤銷。
庚○○共同犯如附表一所示之罪，均累犯，各處如附表一所示之
刑，並應於刑之執行前令入勞動場所強制工作參年，均減刑詳如
附表一所載，並應於刑之執行前令入勞動場所強制工作參年，扣
案如附表二編號一、二、三、五、六、七之物均沒收。
其他上訴駁回。
第二項撤銷改判部分所處之刑與第三項上訴駁回部分所減之有期
徒刑壹月又拾伍日，應執行有期徒刑參年捌月，並應於刑之執行
前令入勞動場所強制工作參年，扣案如附表二之物均沒收。
    事  實
一、庚○○前因竊盜案件，經本院以71年度上訴字第1889號判處
    有期徒刑3年，並應於刑之執行前令入勞動場所強制工作3
    年確定，後經同院以77年度聲減字第6306號裁定減為1年6月
    ，並應於刑之執行前令入勞動場所強制工作3年；又因懲治
    盜匪條例案件，經本院以79年度上更一字第421號判處有期
    徒刑7年6月，於民國83年1月20日假釋付保護管束，於86年1
    月27日保護管束期滿，以已執行論；又因竊盜案件經臺灣板
    橋地方法院以88年度易字第954號判處有期徒刑1年確定，於
    90年1月11日執行完畢；又因竊盜案件，經臺灣臺北地方法
    院以94年度易緝字第15號判處有期徒刑1年6月確定，於95
    年6月29日執行完畢，仍不知悛悔，且已有犯罪習慣，竟與
    有犯意聯絡之己○○（經原審判刑後，已撤回上訴確定）共
    同意圖自己不法之所有，攜帶庚○○所有客觀上足以對人之
    生命、身體、安全構成威脅，足供兇器使用之如附表二編號
    2至編號6所載之鐵撬、鐵剪、水管鉗、鉗子、一字起子等物
    及附表二編號1之手套及編號7之手電筒，先後於附表一各編
    號所載之時間、地點、方法，共同竊取附表一各編號所載丑
    ○○、癸○○、張聰彬、顏許玉徵、辛○○、李沈含少、乙○○、戊○○、丙○○、李國裕、吳豊達、丁○○、壬○○○、甲○○等人之財物。嗣於96年4月7日晚間7時40分許，
    為警持搜索票至宜蘭縣宜蘭市○○路181號8樓庚○○與己○○租屋處執行搜索時，當場查獲如附表二所載之行竊工具及
    附表一所載之贓物扣案。
二、庚○○與與己○○共同基於毀損之犯意聯絡（二人涉犯竊盜
    部分，另據檢察官為不起訴處分），於96年3月下旬某日18
    時至20許間，至宜蘭縣羅東鎮○○路○段107巷3號子○○住
    處，由庚○○持其有附表二編號4之水管鉗剪斷子○○住處
    後方鐵窗鐵管3支，己○○則在旁把風，欲侵入子○○住宅
    內竊盜之際，見有人發現而逃逸。
三、案經庚○○自首及顏許玉徵、乙○○、甲○○、子○○訴由
    宜蘭縣警察局羅東分局報由臺灣宜蘭地方法院檢察署檢察官
    偵查起訴。
    理  由
一、上揭事實，訊據被告庚○○坦承不諱，核與同案被告己○○
    供述內容及證人丑○○、癸○○、張聰彬、寅○○○、辛○○、李沈含少、乙○○、戊○○、丙○○、李國裕、吳豊達
    、丁○○、壬○○○、甲○○、子○○所述情節相符，並有
    照片39張、贓物認領保管單3份及附表二所示之物扣案可資
    佐證，本件事證明確，被告犯行堪予認定。
二、按如附表二編號2至編號6所載之鐵撬、鐵剪、水管鉗、鉗子
    、一字起子等物，客觀上具有危險性，足供兇器使用。又設
    置於門上之喇叭鎖，既附著於門上而無從分離，則毀壞門上
    之喇叭鎖而進入室內，核屬「毀壞門扇」。是核被告2人所
    為，係犯如附表一各編號所示之加重竊盜罪，及刑法第354
    條之毀損罪（犯罪事實二部分）。被告與己○○間，就上開
    犯行，有犯意聯絡與行為分擔，均為共同正犯。被告著手於
    實行犯附表一編號1、3、5、6、10、13之竊盜犯行而不遂，
    為未遂犯，應依刑法第25條第2項規定，減輕其刑。被告於
    附表一各編號所載之竊盜罪及犯罪事實二所載之毀損罪間，
    犯意各別，行為互殊，應予分論併罰。又被告庚○○前因竊
    盜案件，經臺灣臺北地方法院以94年度易緝字第15號判處有
    期徒刑1年6月確定，於95年6月29日執行完畢，有本院被告
    前案紀綠表1份在卷可稽，其於有期徒刑執行完畢，5年以內
    故意再犯本件有期徒刑以上之罪，為累犯，應依刑法第47條
    第1項規定加重其刑。被告於其所犯如附表一編號所示之竊
    盜行為，為有偵查犯罪權限之機關或公務員發覺前，主動向
    有偵查犯罪權限之警員黃文南供承犯行，業據證人黃文南證
    述明確（詳原審卷第69、71頁），並接受裁判，合於自首之
    要件，爰依刑法第62條前段規定，減輕其刑，其中就附表編
    號1、3、5、6、10、13部分，遞減之。又所犯之竊盜行為，
    同時有累犯加重及未遂、自首減輕之事由，爰依刑法第71條
    第1項規定，先加後減之。
三、原審就被告毀損罪部分，認罪證明確，適用刑法第28條、第
    47 條第1項、第38條第1項第2款，中華民國96年罪犯減刑條
    例第2條第1項第3款、第7條之規定，及審酌被告犯罪之動機
    、目的、手段及犯罪後之態度等一切情狀，量處有期徒刑3
    月。復說明被告犯罪行為之時間，係在96年4月24日以前，
    合於同條例第2條第1項第3款之規定，應減其宣告刑二分之
    一。扣案如附表二編號四所示之工具，為被告庚○○所有，
    且為被告犯竊盜罪所用之物，業據被告庚○○陳明在卷（詳
    原審卷第78頁），依刑法第38條第1項第2款之規定宣告沒收
    ，其認事用法及量刑均無違誤，被告上訴意旨，指摘原判決
    不當云云，為無理由，其上訴應予駁回。
四、原判決就被告竊盜罪部分，予以論罪科刑，固非無見，惟查
    ：（一）原判決宣告保安處分部分，既引用竊盜犯贓物犯保
    安處分條例之規定，其判決主文自應在竊盜罪刑後方宣告之
    ，方為適法。（二）原判決已認定被告有犯竊盜罪之習慣（
    詳如后述），且於理由欄內敘明，惟犯罪事實欄內卻漏未記
    載此部分之事實，亦有事實與理由不符之違誤。被告上訴意
    旨，指摘原審未依自首減輕其刑云云，雖無可採，但原判決
    既有前揭可議之處，自應由本院將判決關於庚○○竊盜部分
    暨所定執行刑部分撤銷。爰審酌被告犯罪之動機、目的、所
    受之刺激、手段、品行、智識程度、所生危害及犯罪後之態
    度等一切情狀，量處如附表一所示之刑。被告犯罪行為之時
    間，均係在96年4月24日以前，所犯罪名固為中華民國九十
    六年罪犯減刑條例第3條所列，惟其宣告刑在有期徒刑1年6
    月以下，仍合於同條例第2條第1項之規定，均應減其宣告刑
    二分之一。又查被告庚○○前因竊盜案件，經本院以71年度
    上訴字第1889號判處有期徒刑3年，並應於刑之執行前令入
    勞動場所強制工作3年確定，後經同院以77年度聲減字第630
    6號裁定減為1年6月，並應於刑之執行前令入勞動場所強制
    工作3年；又因懲治盜匪條例案件，經本院以79年度上更一
    字第421號判處有期徒刑7年6月，於83年1月20日假釋付保護
    管束，於86年1月27日保護管束期滿，以已執行論；又因竊
    盜案件經臺灣板橋地方法院以88年度易字第954號判處有期
    徒刑1年確定，於90年1月11日執行完畢；又因竊盜案件，經
    臺灣臺北地方法院以94年度易緝字第15號判處有期徒刑1 年
    6月確定，於95年6月29日執行完畢，竟再為本案竊盜犯行，
    顯無悛悔之意而繼續犯案，且次數達14件，顯有犯竊盜罪之
    習慣，欠缺正常工作之觀念，單純受徒刑之執行難以矯正其
    竊盜之惡習，併依竊盜犯贓物犯保安處分條例第3條第1項之
    規定，令於刑之執行前入勞動場所強制工作3年，以袪除其
    犯罪之惡習，並收教化矯治之效。扣案如附表二編號一、二
    、三、五、六、七所示之工具，為被告庚○○所有，且為被
    告犯竊盜罪所用之物，業據被告庚○○陳明在卷（詳原審卷
    第78頁），依刑法第38條第1項第2款之規定宣告沒收。上開
    判決主文第二項撤銷改判部分所處之刑與第三項上訴駁回部
    分所處之有期徒刑一月又十五日，定應執行刑為有期徒刑三
    年八月，並應於刑之執行前令入勞動場所強制工作參年，扣
    案如附表二之物均沒收。
據上論斷，應依刑事訴訟法第369條第1項、第364條、第299條第
1項、第368條，刑法第28條、第321條第1項第1款、第2款、第3
款、第2項、第25條第2項、第47條第1項、第62條前段、第51條
第5款、第38條第1項第2款，竊盜犯贓物犯保安處分條例第3條第
1項、第4條、第5條第1項前段，中華民國96年罪犯減刑條例第2
條第1項第3款、第7條、第10條第1項，判決如主文
本案經檢察官賴俊雄到庭執行職務
中    華    民    國    97    年    1    月     30    日
                  刑事第十六庭審判長法  官  葉騰瑞
                                    法  官  王炳梁
                                    法  官  莊明彰
以上正本證明與原本無異。
不得上訴。
                                    書記官  吳金來
中    華    民    國    97    年    1    月     30    日
附錄：本案論罪科刑法條全文
中華民國刑法第321條
（加重竊盜罪）
犯竊盜罪而有左列情形之一者，處 6 月以上、 5 年以下有期徒
刑：
一  於夜間侵入住宅或有人居住之建築物、船艦或隱匿其內而犯
    之者。
二  毀越門扇、牆垣或其他安全設備而犯之者。
三  攜帶兇器而犯之者。
前項之未遂犯罰之。
中華民國刑法第354條
（毀損器物罪）
毀棄、損壞前二條以外之他人之物或致令不堪用，足以生損害於
公眾或他人者，處2年以下有期徒刑、拘役或5百元以下罰金。
附表一：
┌─┬─────┬─────┬─┬───┬────────┬─────┬───┐
│編│犯罪時間  │犯罪地點  │被│竊取財│犯罪方法        │所犯法條、│宣告刑│
│號│          │          │害│物    │                │罪名      │及減刑│
│  │          │          │人│      │                │          │之刑度│
├─┼─────┼─────┼─┼───┼────────┼─────┼───┤
│01│96年2月中 │宜蘭縣冬山│簡│無（未│由庚○○爬上2 樓│刑法第321 │處有期│
│  │旬某日18時│鄉○○路48│立│遂）  │未上鎖窗戶侵入簡│條第2項、 │徒刑陸│
│  │許（檢察官│巷4號     │廉│      │立廉住宅後，開啟│第1項第1、│月，減│
│  │誤載為96年│          │  │      │門後門讓己○○進│2、3款之攜│為有期│
│  │2月15日18 │          │  │      │入共同行竊，因搜│帶兇器、踰│徒刑參│
│  │時許）    │          │  │      │尋不著財物而未遂│越門扇、夜│月    │
│  │          │          │  │      │                │間侵入住宅│      │
│  │          │          │  │      │                │竊盜未遂罪│      │
│  │          │          │  │      │                │          │      │
├─┼─────┼─────┼─┼───┼────────┼─────┼───┤
│02│96年2月25 │宜蘭縣冬山│黃│高粱酒│庚○○持水管鉗破│刑法第321 │處有期│
│  │日18時許  │鄉○○路74│宣│、VSOP│壞癸○○住處後方│條第1項第 │徒刑拾│
│  │          │巷1弄2號  │明│洋酒各│鐵窗侵入住宅後，│1、2、3款 │月，減│
│  │          │          │  │1瓶   │開啟後門讓己○○│之攜帶兇器│為有期│
│  │          │          │  │      │進入共同行竊    │、毀壞門扇│徒刑伍│
│  │          │          │  │      │                │、夜間侵入│月    │
│  │          │          │  │      │                │住宅竊盜罪│      │
├─┼─────┼─────┼─┼───┼────────┼─────┼───┤
│03│96年2月26 │宜蘭縣羅東│張│無（未│庚○○持水管鉗破│刑法第321 │處有期│
│  │日前某日18│鎮○○街12│聰│遂）  │壞張聰彬住處後方│條第2項、 │徒刑陸│
│  │時至20時許│號        │彬│      │鐵窗侵入住宅後，│第1項第1、│月，減│
│  │（檢察官誤│          │  │      │開啟後門讓己○○│2、3款之攜│為有期│
│  │載為96年2 │          │  │      │進入共同行竊，因│帶兇器、毀│徒刑參│
│  │月27日18時│          │  │      │搜尋不著財物而未│壞門扇、夜│月    │
│  │至20時許）│          │  │      │遂              │間侵入住宅│      │
│  │          │          │  │      │                │竊盜未遂罪│      │
├─┼─────┼─────┼─┼───┼────────┼─────┼───┤
│04│96年2月28 │宜蘭縣羅東│嚴│新臺幣│庚○○持水管鉗破│刑法第321 │處有期│
│  │日19時許  │鎮○○路  │許│（下同│壞嚴許玉住處前方│條第1項第 │徒刑拾│
│  │          │119巷3弄45│玉│）1萬 │鐵窗侵入住宅後，│1、2、3款 │月，減│
│  │          │號        │徵│元、金│開啟後門讓己○○│之攜帶兇器│為有期│
│  │          │          │  │飾2兩 │進入共同行竊    │、毀壞門扇│徒刑伍│
│  │          │          │  │      │                │、夜間侵入│月    │
│  │          │          │  │      │                │住宅竊盜罪│      │
├─┼─────┼─────┼─┼───┼────────┼─────┼───┤
│05│96年3月3日│宜蘭縣羅東│陳│無（未│庚○○持水管鉗破│刑法第321 │處有期│
│  │19時許    │鎮○○路  │正│遂）  │壞辛○○住處後方│條第2項、 │徒刑陸│
│  │          │284巷73號 │雄│      │鐵窗侵入住宅後，│第1項第1、│月，減│
│  │          │          │  │      │開啟後門讓己○○│2、3款之攜│為有期│
│  │          │          │  │      │進入共同行竊，於│帶兇器、毀│徒刑參│
│  │          │          │  │      │搜尋財物之際，因│壞門扇、夜│月    │
│  │          │          │  │      │電話鈴響離開而未│間侵入住宅│      │
│  │          │          │  │      │遂              │竊盜未遂罪│      │
├─┼─────┼─────┼─┼───┼────────┼─────┼───┤
│06│96年3月9日│宜蘭縣冬山│李│無（未│庚○○持水管鉗破│刑法第321 │處有期│
│  │19時許    │鄉○○路3 │沈│遂）  │壞李沈含少住處側│條第2項、 │徒刑陸│
│  │          │段383巷53 │含│      │面鐵窗侵入住宅後│第1項第1、│月，減│
│  │          │號        │少│      │，開啟後門讓邱永│2、3款之攜│為有期│
│  │          │          │  │      │春進入共同行竊，│帶兇器、毀│徒刑參│
│  │          │          │  │      │因搜尋不著財物而│壞門扇、夜│月    │
│  │          │          │  │      │未遂            │間侵入住宅│      │
│  │          │          │  │      │                │竊盜未遂罪│      │
├─┼─────┼─────┼─┼───┼────────┼─────┼───┤
│07│96年3月10 │宜蘭縣冬山│朱│1千元 │庚○○、己○○從│刑法第321 │處有期│
│  │日18至19時│鄉○○路3 │家│、手錶│乙○○住處2樓後 │條第1項第1│徒刑拾│
│  │許間      │段383巷7號│甫│1只   │方打開未上鎖之窗│、2、3款之│月，減│
│  │          │          │  │      │戶侵入住宅共同行│攜帶兇器、│為有期│
│  │          │          │  │      │竊              │踰越門扇、│徒刑伍│
│  │          │          │  │      │                │夜間侵入住│月    │
│  │          │          │  │      │                │宅竊盜罪  │      │
├─┼─────┼─────┼─┼───┼────────┼─────┼───┤
│08│96年3月17 │宜蘭縣羅東│林│洋酒1 │庚○○持水管鉗破│刑法第321 │處有期│
│  │日19時許  │鎮○○路3 │寶│瓶    │壞戊○○住處後方│條第1項第 │徒刑捌│
│  │          │段401巷2號│娟│      │鐵窗侵入住宅後，│1、2、3款 │月，減│
│  │          │          │  │      │開啟後門讓己○○│之攜帶兇器│為有期│
│  │          │          │  │      │進入共同竊取    │、毀壞門扇│徒刑肆│
│  │          │          │  │      │                │、夜間侵入│月    │
│  │          │          │  │      │                │住宅竊盜罪│      │
├─┼─────┼─────┼─┼───┼────────┼─────┼───┤
│09│96年3月17 │宜蘭縣羅東│江│50元硬│庚○○持水管鉗破│刑法第321 │處有期│
│  │日19時許  │鎮○○路11│銘│幣共約│壞丙○○住處側面│條第1項第 │徒刑捌│
│  │          │號        │凱│計2千 │鐵窗侵入住宅後，│1、2、3款 │月，減│
│  │          │          │  │元    │開啟後門讓己○○│之攜帶兇器│為有期│
│  │          │          │  │      │進入共同行竊    │、毀壞門扇│徒刑肆│
│  │          │          │  │      │                │、夜間侵入│月    │
│  │          │          │  │      │                │住宅竊盜罪│      │
├─┼─────┼─────┼─┼───┼────────┼─────┼───┤
│10│96年3月19 │宜蘭縣宜蘭│李│無    │庚○○持鉗子破壞│刑法第321 │處有期│
│  │日19時許  │市○○路29│國│      │李國裕住處前側門│條第2項、 │徒刑陸│
│  │          │巷66弄17號│裕│      │百葉窗侵入住宅後│第1項第1、│月，減│
│  │          │          │  │      │，開啟門讓己○○│2、3款之攜│為有期│
│  │          │          │  │      │進入共同行竊，因│帶兇器、毀│徒刑參│
│  │          │          │  │      │搜索不著財物而未│壞門扇、夜│月    │
│  │          │          │  │      │遂              │間侵入住宅│      │
│  │          │          │  │      │                │竊盜未遂罪│      │
├─┼─────┼─────┼─┼───┼────────┼─────┼───┤
│11│96年3月25 │宜蘭縣宜蘭│吳│現金2 │庚○○持水管鉗破│刑法第321 │處有期│
│  │日19時許  │市○○路26│豊│千元及│壞吳豊達住處1樓 │條第1項第 │徒刑捌│
│  │          │巷2號     │達│金項鍊│鐵窗侵入住宅後，│1、2、3款 │月，減│
│  │          │          │  │1條   │開啟後門讓己○○│之攜帶兇器│為有期│
│  │          │          │  │      │進入共同行竊    │、毀壞門扇│徒刑肆│
│  │          │          │  │      │                │、夜間侵入│月    │
│  │          │          │  │      │                │住宅竊盜罪│      │
├─┼─────┼─────┼─┼───┼────────┼─────┼───┤
│12│96年4月3日│宜蘭縣羅東│李│7千元 │庚○○持鉗子破壞│刑法第321 │處有期│
│  │19時許    │鎮○○路4 │訓│、大龍│丁○○住處後方門│條第1項第 │徒刑拾│
│  │          │段219巷1號│章│銀8個 │上喇叭鎖，再與邱│1、2、3款 │月，減│
│  │          │          │  │、小龍│永春進入共同行竊│之攜帶兇器│為有期│
│  │          │          │  │銀2個 │                │、毀壞門扇│徒刑伍│
│  │          │          │  │、玉手│                │、夜間侵入│月    │
│  │          │          │  │鐲1 只│                │住宅竊盜  │      │
├─┼─────┼─────┼─┼───┼────────┼─────┼───┤
│13│96年4月4日│宜蘭縣冬山│游│無（未│庚○○持鉗子破壞│刑法第321 │處有期│
│  │18時30分許│鄉○○路71│簡│遂）  │壬○○○住處後方│條第2項、 │徒刑陸│
│  │          │巷8號     │月│      │百葉窗侵入住宅後│第1項第1、│月，減│
│  │          │          │娥│      │，開啟後門讓邱永│2、3款之攜│為有期│
│  │          │          │  │      │春進入共同行竊，│帶兇器、毀│徒刑參│
│  │          │          │  │      │因搜尋不著財物而│壞門扇、夜│月    │
│  │          │          │  │      │未遂            │間侵入住宅│      │
│  │          │          │  │      │                │竊盜未遂罪│      │
├─┼─────┼─────┼─┼───┼────────┼─────┼───┤
│14│96年4月7日│宜蘭縣冬山│王│現金  │庚○○持鉗子破壞│刑法第321 │處有期│
│  │18時至19時│鄉○○路5 │啟│4,215 │王啟豐住處後方浴│條第1項第 │徒刑壹│
│  │許間      │段258號   │峰│元（硬│室百葉窗侵入住宅│1、2、3款 │年，減│
│  │          │          │  │幣）、│後，開啟後門讓邱│之攜帶兇器│為有期│
│  │          │          │  │3萬元 │永春進入共同行竊│、毀壞門扇│徒刑陸│
│  │          │          │  │（紙鈔│                │、夜間侵入│月    │
│  │          │          │  │）、CD│                │住宅竊盜罪│      │
│  │          │          │  │片1盒 │                │          │      │
│  │          │          │  │、手錶│                │          │      │
│  │          │          │  │2只、 │                │          │      │
│  │          │          │  │電動刮│                │          │      │
│  │          │          │  │鬍刀1 │                │          │      │
│  │          │          │  │組、項│                │          │      │
│  │          │          │  │鍊10條│                │          │      │
│  │          │          │  │、耳環│                │          │      │
│  │          │          │  │1只、 │                │          │      │
│  │          │          │  │項鍊墜│                │          │      │
│  │          │          │  │飾4只 │                │          │      │
│  │          │          │  │、領帶│                │          │      │
│  │          │          │  │夾1只 │                │          │      │
└─┴─────┴─────┴─┴───┴────────┴─────┴───┘
附表二：
┌─┬──────┬───┐
│編│品名        │數量  │
│號│            │      │
├─┼──────┼───┤
│01│手套        │2雙   │
├─┼──────┼───┤
│02│鐵撬        │1支   │
├─┼──────┼───┤
│03│鐵剪        │1支   │
├─┼──────┼───┤
│04│水管鉗      │1支   │
├─┼──────┼───┤
│05│鉗子        │1支   │
├─┼──────┼───┤
│06│一字起子    │1支   │
├─┼──────┼───┤
│07│手電筒      │6支   │
└─┴──────┴───┘


司法院資訊處製作；財團法人民間司法改革基金會備份。
